# 关于附消费优惠的融资方式的会计处理

提问人：一朵小空气 时间：2020-07-18 10:52:00
陈老师，您好！
A公司通过平台B向不特定对象进行筹资，所筹集资金投资于A公司的子公司C公司，不特定对象合计持股32%，股权由B代持，不特定对象不参与公司的运营。
不特定对象获得如下收益：
1 、 每年获取4%的分红比例，不足部分由A公司补足，分红期为 6 年；
2 、 投资期间，消费时获得投资款10%的额度内免支付金额；
3 、 投资期间，可以8.5折的价格购买A公司旗下的服务和产品；
4 、 投资期间，A旗下的其他子公司开业，可以享受 2 天 1 晚免费入住体验。
不特定对象股权退出机制：
1 、 投资期满 4 年后的 30 天内；
2 、 最后一个分红期届满后的 30 天内；
满足以上任一条件，若不特定对象提出退出，由A公司回购以投资款原价的110%回购股权。
请问：募集资金时以及后续分红、不特定对象消费时，A公司和C公司及合并怎么做会计处理？

回答人：chenyiwei
在本案例中，不特定对象的收益除了明确的4%利息收入以外，还包括上述 2 、 3 、 4 项消费优惠的公允价值。因此，在融资期间确认利息支出时，需将未来融资期间尚需发生的消费优惠相关支出（即让利）金额的公允价值考虑在内，一并计入利息支出处理。如果在初期因缺乏历史经验数据，无法合理估计消费优惠的公允价值的，则至少应在不特定对象实际享受相关优惠时，将所发生的相关优惠支出（让利）金额计入当期利息支出处理，相关的服务收入仍按包含让利金额在内的公允价值计量。例如：借：银行存款，借：其他非流动负债——应计利息，贷：营业收入。
对于C公司而言，应将由A公司或A公司控制的其他子公司向投资人提供的消费优惠作为权益性交易处理，计入本企业的利息支出，同时贷记资本公积。